# 附注填列

提问人：Ryan_q 时间：2021-03-18 21:33:03
@chenyiwei，陈版主，现有一题想请教您：
2020 年 03 月，子公司收到母公司增资款项1,000.00万元（均为母公司增资）。本公司持股子公司比例从65.10%变为67.78%。
2020 年 11 月，子公司收到增资款18,128,000.00万元（母公司增资 1700 万，少数股东112.8万元），本公司持股比例从67.78%变为70.79%。
在子公司所有者权益份额发生变化的情况说明中：
购买成本/处置对价-现金直接填列合计金额2812.8万元，然后将净资产份额，资本公积填列？
该填列中购买成本/处置对价均是子公司收到的所有投资款吗？还是仅列式母公司的（ 2700 万）？
望指教！

回答人：chenyiwei
在这个交易中，母公司对子公司的控制权不变，虽有少数股东同时增资，但母公司持股比例增加，所以等同于收购少数股权。
在附注中，“购买成本/处置对价”应填写母公司增资额，不含少数股东增资额；“按取得/处置的股权比例计算的子公司净资产份额”填写在该交易前后相比，母公司享有子公司权益份额的增加额。